【裁判字號】    89,訴,732
【裁判日期】    890512
【裁判案由】    違反藥事法
【裁判全文】
臺灣高雄地方法院刑事判決                          八十九年度訴字第七三二號
    公  訴  人  臺灣高雄地方法院檢察署檢察官
    被      告  甲○○
右列被告因違反藥事法案件，經檢察官提起公訴（八十九年度偵字第四九六六號），
本院判決如左：
    主  文
甲○○輸入禁藥，處有期徒刑伍月，緩刑參年。
    事  實
一、甲○○明知含 Phentermine安非他命成分之藥物，係經中央衛生主管機關明令公
    告禁止製造、調劑、輸入、輸出、販賣或陳列之藥品。竟於八十八年十二月間某
    日，在泰國某處，向綽號「阿力」之不詳姓名泰國人，以新台幣二十七萬元之代
    價，購得經中央衛生主管機關明令公告禁止輸入之如附表所示含 Phentermine安
    非他命成分之禁藥，及已由中央衛生主管機關准許核發藥品許可證之白色藥丸、
    粉紅色藥丸、淺綠色藥丸、籃色藥片、黃色橢圓形藥片、淺橘色藥片、淺紫色藥
    片等六種共四．三公斤之藥品及無西藥成分之不知名黃色藥丸三公斤、咖啡色藥
    丸０．九公斤等藥品。鍾仁澤旋於八十八年十二月七日攜帶該等禁藥及藥品，自
    泰國搭乘飛機返台，而輸入禁藥。同日二十時五十分許，在高雄國際機場入境時
    ，為財政部高雄關稅局高雄機場分局關員查獲，並自其個人行李中扣得上開禁藥
    及藥品。
二、案經財政部高雄關稅局函請臺灣高雄地方法院檢察署檢察官偵查起訴。
    理  由
一、訊據被告甲○○固對其於右揭時間，自泰國攜帶如附表所示之禁藥及上開其他藥
    品，搭機返台後，於八十八年十二月七日二十時五十分許，為財政部高雄關稅局
    高雄機場分局關員查獲，並自其個人行李中扣得上開禁藥之事實供承不諱，惟矢
    口否認有何違反藥事法犯行，辯稱：伊係替友人帶藥回台，賺取十萬元酬勞，伊
    亦有在吃，不知該藥含有安非他命成分，係未經核准輸入之禁藥云云。經查：右
    揭事實，有高雄關稅局扣押貨物、運輸工具收據及搜索筆錄（KH No.010196）、
    中華民國入境旅客申報單各一份及藥品照片二張附卷可稽。而被告攜帶如附表所
    示之藥品，經財政部高雄關稅局高雄機場分局送請行政院衛生署藥物食品檢驗局
    鑑定結果，檢出有 Phentermine藥品成分，有該局八十八年十二月二十三日藥檢
    壹字第八八一九八八二號檢驗成績書一份附卷可稽。而該藥品中之 Phentermine
    成分為安非他命類藥品，業經行政院衛生署於六十九年十二月八日衛署藥字第三
    ○一一二四號公告為禁止使用之藥品，屬藥事法第二十二條第一款之禁藥，亦有
    行政院衛生署八十八年十二月二十九日衛署藥字第八八○八Ｏ二四六號函在卷足
    憑。又被告係大學國貿系畢業，為高等知識分子，對於商業知識及事理之研判、
    敏感度自較常人為高，其又自承自己亦在服用該藥品，且知要攜帶大量物品入境
    須先申請核准（本院八十八年四月二十八日審判筆錄），如該藥品在國內曾經核
    准輸入買賣、流通，被告或他人自可在國內輕易購得使用，何須竟遠赴泰國購買
    上開藥品輸入國內，冀求賺取十萬元之酬勞？依被告自身服用藥物之經驗及其專
    業知識程度觀之，被告對於該等藥品確係經禁止輸入之禁藥，具有相當之認知，
    至為灼然。被告所辯不知禁藥云云，係屬卸責之詞，不足採信，罪證明確，犯行
    堪以認定。
二、按輸入禁藥，僅需行為人自我國領域（包括領海及領土）外將禁藥運輸進入我國
    領域者即足，並不以該藥物流通於國內市場為必要。本件如附表所示之藥品，已
    經中央衛生主管機關明令公告禁止輸入，自屬藥事法第二十二條第一款之禁藥。
    被告自泰國攜帶前開禁藥由高雄國際機場入境，核其所為，係犯藥事法第八十二
    條第一項之輸入禁藥罪。審酌被告尚無犯罪前科，有臺灣高等法院被告全國前案
    紀錄表在卷可稽，輸入禁藥達一萬餘粒，數量不小，所生戕害國人身心之程度非
    輕，及尚未經流通使用即被查獲，尚未致生危害國人身心健康，犯後坦承部分犯
    行，態度尚可等一切情狀，爰量處如主文所示之刑。查被告前未曾受有期徒刑以
    上刑之宣告，有前開被告前案紀錄表一紙在卷可考，其一時貪念，偶罹刑典，現
    又有在保險公司上班之正職，經本件偵審程序及科刑宣告之教訓，當知警惕，應
    無再犯之虞，本院認前開所宣告之刑，以暫不執行為適當，併宣告緩刑三年，以
    勵自新。至前開查扣如附表所示之禁藥，業經財政部高雄關稅局依法處分沒入確
    定在案，此經該局八十九年二月二十三日高普機字第八九０００三０四號移送書
    敘明，爰不另為沒收之諭知。又其餘扣案之已由中央衛生主管機關核發藥品許可
    證之白色藥丸等及無西藥成分不知名之藥物，均非屬禁藥，與本件犯罪無關，自
    不得予以宣告沒收，附此敘明。
據上論斷，應依刑事訴訟法第二百九十九條第一項前段，藥事法第八十二條第一項，
刑法第十一條、第七十四條第一款，判決如主文。
中      華      民      國    八十九    年      五      月     十二     日
                                  臺灣高雄地方法院刑事庭
                                            法  官  林水城
右為正本，係照原本作成，證明與原本無異。
如不服本判決，應於送達後十日內，向本院提出上訴狀。
                                            書記官  葛羽洪
中    華    民    國    八十九    年       五       月        十二      日
附錄本案論罪科刑法條
藥事法第八十二條第一項
製造或輸入偽藥或禁藥者，處七年以下有期徒刑，得併科新臺幣十五萬元以下罰金。
附表︰
┌──┬─────────────┬──────┬────────┐
│編號│      種      類          │  數量      │鑑別及結果判定  │
├──┼─────────────┼──────┼────────┤
│一  │藍白色膠囊                │1.9kg（六七 │檢出Phentermine │
│    │                          │００ 粒）   │禁藥之陽性反應  │
├──┼─────────────┼──────┼────────┤
│二  │藍黃色膠囊                │0.8kg（二六 │檢出Phentermine │
│    │                          │００粒）    │禁藥之陽性反應  │
├──┼─────────────┼──────┼────────┤
│三  │黃白色膠囊                │0.7kg（二五 │檢出Phentermine │
│    │                          │００粒）    │禁藥陽性反應。  │
│    │                          │）          │                │
└──┴─────────────┴──────┴────────┘


司法院資訊處製作；財團法人民間司法改革基金會備份。
